臺灣臺北地方法院刑事判決　　　　　　　　　　　　　　九十年度易字第三八三號
　　公　訴　人　臺灣臺北地方法院檢察署檢察官
　　被　　　告　己○○
右列被告因竊盜等案件，經檢察官提起公訴（八十九年度偵字第三八九四號），本院
判決如左：
    主  文
己○○竊盜，處有期徒刑陸月，如易科罰金以參佰元折算壹日。
    事  實
一、己○○於民國九十年一月三日上午，與友人綽號「春姊」之戊○○至臺北市○○
    區○○路一四三巷二號丙○○住處打牌，同日下午四時許，牌友甲○○在牌桌上
    取出其夫婿卓玉輝所有板信商業銀行活存帳戶之金融卡，託請丙○○夫婿丁○○
    代為提款，並告知提款密碼，適為在場之己○○聞悉，竟基於為自己不法所有之
    意圖，於當日十七時許，趁機竊取甲○○之前開金融卡，再於同日十九時許迅為
    藉故離去，旋即換裝，乘車至臺北縣中和市○○路一六六號誠泰銀行連城路分行
    ，自同日二十時二十九分十二秒至二十時三十一分四十七秒，持該竊取之提款卡
    ，接續以冒用密碼之不正方法由自動提款機之付款設備取得卓玉輝所有存款四次
    各新臺幣（下同）二萬元共計八萬元。八十九年一月三日二十時四十分許，甲○○發覺金融卡失竊且存款遭盜領，乃報警調閱提款機錄影帶而循線查獲。
二、案經甲○○訴由臺北市政府警察局文山第一分局報請臺灣臺北地方法院檢察署檢
    察官偵查起訴。
    理  由
一、訊之被告己○○固就右揭時地至丙○○家中打牌玩樂之事直言無諱，惟矢口否認
    有何前開犯行，辯稱：伊當時在該屋神明廳小睡，並未知悉告訴人甲○○之提款
    密碼，與友人「春姊」打完牌後即離去，伊搭乘下午七時三十分由臺北往臺南之
    尊龍客運返回新營，既無竊取告訴人甲○○之金融卡，亦未盜領存款云云。經查
    ：被告如何於牌席間聽聞告訴人央請丁○○提款所告知之密碼，如何竊取金融卡
    後迅速離去，如何在台北縣中和市誠泰銀行連城路分行盜領存款一節，已經告訴
    人甲○○指訴甚詳，而被告於告訴人言及提款密碼當時曾親自聞知與嗣後牌局結
    束拒絕用餐急於離去等情，復分經在場證人即牌客乙○○於警訊及本院調查中、
    丁○○與丙○○於本院調查中證述屬實（見偵卷第十一頁反面及本院九十年三月
    二十六日、四月十三日訊問筆錄），互核相符。參諸被告與證人三人均無怨尤，
    為其所是認，儻無其事，豈能任意誣攀，被告既曾得知提款密碼，何以再三辯稱
    未曾曉悉，又為何急於離去，所辯無非出於掩飾犯行而與常情相悖。佐以盜領現
    款當時錄影畫面擷取照片及本院命被告當庭拍攝照片，二者交互以觀，經核擷取
    畫面頭戴全罩式安全帽之人其鼻形、臉部輪廓與被告頭戴全罩式安全帽後形貌儼
    然一致，有相片五幀在卷可稽，是告訴人指陳盜領之人係為被告一事，自非虛妄
    。又尊龍汽車客運股份有限公司於八十九年十二月十五日始獲台北市交通局核發
    汽車運輸業執照及台北台中營運路線許可證一情，亦有該公司九十一年一月二十
    五日尊客業字第九一○一三號函附卷可查，被告辯以搭乘該客運公司車輛回家云
    云，非惟無憑，甚而不足資為其有利之證據。此外被告接續盜領存款之時間、地
    點、金額等節，並有誠泰商業銀行九十年二月二十七日誠泰銀連字第九○○○一
    ○號檢附之提款紀錄存卷可證。綜上所陳，被告所辯乃事後卸責砌飾之詞，殊無
    足採。本件事證已臻明確，其犯行堪以認定。
二、核被告己○○所為，竊取金融卡部分係犯刑法第三百二十條第一項竊盜罪，冒用
    他人提款密碼輸入自動提款機提領他人存款部分則犯刑法第三百三十九條之二第
    一項之不正利用付款設備詐欺罪。其先後四次盜領行徑，係基於同一詐欺犯意，
    對同一法益侵害之數舉動接續施行，乃接續犯，應論以一罪（最高法院八十六年
    台上字第三二九五號判例參照）。其所犯上開竊盜及詐欺二罪，有方法目的之牽
    連犯關係，應依刑法第五十五條之規定，從一重之竊盜罪論擬。爰審酌被告非法
    獲取他人財產犯罪之動機、目的、犯罪之手段、所得利益多寡、犯人之生活狀況
    、與被害人之關係、素行不良、智識程度、犯罪所生告訴人危害及犯後態度非佳
    等一切情狀，量處如主文所示之刑，並諭知易科罰金之折算標準，以示懲儆。末
    按被告犯罪後刑法第四十一條業經立法院於九十年一月十日修正公布，於同年一
    月十二日生效，將易科罰金之適用範圍擴大為「最重本刑五年以下有期徒刑之罪
    ，而受六月以下有期徒刑或拘役之宣告」規定，本件被告所犯之竊盜罪爰依刑法
    第二條第一項前段之規定，自應適用新修正之刑法四十一條第一項定其易科罰金
    之折算標準，附此敘明。
據上論斷，應依刑事訴訟法第二百九十九條第一項前段、刑法第二條第一項前段、第
三百二十條第一項、第三百三十九條之二第一項、第五十五條、第四十一條第一項前
段，罰金罰鍰提高標準條例第一條前段、第二條，判決如主文。
本案經檢察官黃久真到庭執行職務
中      華      民      國      九十一    年      四      月      八    日
                                      臺灣臺北地方法院刑事第四庭
                                          法  官   吳  定  亞
右正本證明與原本無異。
如不服本判決，應於判決送達後十日內，向本院提出上訴狀。
                                          書記官   巫  美  華
中      華      民      國      九十一    年      四      月      八    日
附錄本案論罪科刑法條全文：
中華民國刑法第三百二十條
（普通竊盜罪、竊佔罪）
意圖為自己或第三人不法之所有，而竊取他人之動產者，為竊盜罪，處五年以下有期
徒刑、拘役或五百元以下罰金。
意圖為自己或第三人不法之利益，而竊佔他人之不動產者，依前項之規定處斷。
前二項之未遂犯罰之。
中華民國刑法第三百三十九條之二
意圖為自己或第三人不法之所有，以不正方法由自動付款設備取得他人之物者，處三
年以下有期徒刑、拘役或一萬元以下罰金。
以前項方法得財產上不法之利益或使第三人得之者，亦同。
